臺灣桃園地方法院刑事判決　　　　　　 94年度簡上字第315號
上　訴　人
即　被　告　甲○○
上列上訴人因違反毒品危害防制條例案件，不服中華民國94年6
月24日本院94年度壢簡字第1141號第一審簡易判決（聲請簡易判
決處刑案號：94年度毒偵字第455 號），提起上訴，本院管轄之
第二審合議庭判決如下：
    主  文
原判決撤銷。
甲○○施用第二級毒品，處有期徒刑伍月，如易科罰金，以參佰
元折算壹日。扣案之第二級毒品甲基安非他命壹包（驗餘淨重零
點貳玖玖公克）沒收銷燬之。
    事  實
一、甲○○前因施用毒品案件，經本院八十八年度毒聲字第六五
    一二號裁定送觀察、勒戒，於民國八十八年十二月十六日入
    臺灣桃園看守所附設勒戒處所施以觀察、勒戒，因認無繼續
    施用毒品之傾向，於八十九年一月十四日執行完畢釋放出所
    ，並經臺灣桃園地方法院檢察署檢察官以八十八年度毒偵緝
    字第一七號為不起訴處分確定。詎其仍不思悔改，於前述觀
    察、勒戒執行完畢釋放後五年內，基於施用第二級毒品安非
    他命之犯意，於九十三年十二月十二日晚間九時三十分許為
    警查獲採尿往前回溯九十六小時內某時（不含為警查獲後至
    強制採尿期間），在臺灣地區內之不詳地點，施用第二級毒
    品安非他命一次。嗣於同日晚間九時三十分許，在桃園縣觀
    音鄉大堀村下大堀二一六號前為警查獲，並當場扣得第二級
    毒品甲基安非他命一包（驗餘淨重○．二九九公克）。
二、案經桃園縣政府警察局中壢分局報請臺灣桃園地方法院檢察
    署檢察官偵查後聲請以簡易判決處刑。
    理  由
一、訊據被告甲○○矢口否認上揭犯行，辯稱：查獲前伊有服用
    治療感冒之成藥，且案發地有其他人在施用安非他命，伊可
    能因吸到他人施用安非他命所產生之煙霧，故伊之尿液才會
    有安非他命陽性反應云云。惟查：被告於九十三年十二月十
    二日晚間九時三十分許，為警查獲時所採集之尿液，經以氣
    相層析質譜分析法（GC/MS）鑑 驗結果，確呈安非他命陽性
    反應，此有桃園縣政府警察局中壢分局被採尿人姓名編號對
    照表、檢體監管紀錄表、昭信科技顧問股份有限公司所出具
    之濫用藥物陽性檢體檢驗報告各一紙附卷可稽。而服用安非
    他命後二十四小時內約有服用量之百分之三十以原態排泄於
    尿液中，三至四天內排泄總量約為百分之九十，惟於尿液中
    排出之最長時限，受施用劑量、施用方式、個人體質及其代
    謝情況等因素影響，因個案而異，一般可檢出之最長時間為
    一至四天；又檢驗機構如以氣相層析質譜分析法進行尿液檢
    驗之確認，均不致產生偽陽性反應；另若與吸用安非他命者
    同處一室，其吸入二手菸或蒸氣之影響程度，與空間大小、
    密閉性、吸入之濃度多寡及吸入時間長短等因素有關，且因
    個案而異，縱然吸入二手煙或蒸氣之尿液可檢出毒品反應，
    其濃度亦應遠低於施用者等情，迭經行政院衛生署管制藥品
    管理局九十一年十月三日管檢字第一一○四三六號、九十二
    年九月三日管檢字第○九二○○○七二五三號、九十三年七
    月三十日管檢字第○九三○○七○○四號函釋明確（見該局
    九十四年六月印行之濫用藥物檢驗相關解釋彙編第一五三、
    一五四、六、二一五頁）。本件被告經警採集其尿液以氣相
    層析質譜分析法進行確認，檢出安非他命及甲基安非他命之
    濃度均超過4000ng/ml ，此有前述檢驗報告一紙在卷可按，
    足見被告辯稱查獲前有施用感冒成藥及可能吸入二手安非他
    命之煙霧云云，顯屬畏罪卸責之詞，不足採信。此外，扣案
    之顆粒一包經送鑑定，確含有甲基安非他命之成分（驗餘淨
    重○．二九九公克），亦有憲兵司令部刑事鑑識中心九十四
    年九月二十八日（九四）安鑑字第○二三七三號鑑驗通知書
    一紙附卷可憑（見本院卷第二三頁），足認被告確於為警查
    獲採尿往前回溯九十六小時內之某時，有施用安非他命一次
    之事實，至為明灼。
二、次查被告前因施用毒品案件，經本院八十八年度毒聲字第六
    五一二號裁定送觀察、勒戒，於八十八年十二月十六日入臺
    灣桃園看守所附設勒戒處所施以觀察、勒戒，因認無繼續施
    用毒品之傾向，於八十九年一月十四日執行完畢釋放出所，
    並經臺灣桃園地方法院檢察署檢察官以八十八年度毒偵緝字
    第一七號不起訴處分確定等情，有臺灣高等法院被告前案紀
    錄表在卷可稽，是被告於前開觀察、勒戒執行完畢釋放出所
    五年內，復犯本件施用第二級毒品安非他命之犯行，洵堪認
    定，自應依法論罪科刑。
三、核被告所為，係犯毒品危害防制條例第十條第二項施用第二
    級毒品罪。其施用前後之持有第二級毒品之低度行為，應為
    其進而施用之高度行為所吸收，不另論罪。
四、原審認被告事證明確，予以論罪科刑，固非無見，惟查被告
    並無應論以累犯之前科紀錄，此有臺灣高等法院被告前案紀
    錄表在卷可稽，且原審判決於事實及理由暨所適用法條欄均
    無關於累犯之記載，惟卻於判決主文中論被告係累犯，自有
    未洽。被告前述上訴意旨，雖無理由，然原判決既有前述可
    議之處，即不得維持，自應由本院將原判決撤銷改判。爰審
    酌被告經觀察、勒戒後仍未能戒除毒癮，且犯後猶飾詞狡辯
    ，否認犯行，難認其有悔悟之意，惟念其施用毒品，係屬自
    戕身心之行為，尚無造成他人之損害等一切情狀，量處如主
    文第二項所示之刑，並諭知易科罰金之折算標準，以示懲戒
    。至扣案之甲基安非他命一包（驗餘淨重○．二九九公克）
    ，業經鑑定如前，而包裝袋與甲基安非他命無從剝離，不問
    屬於犯人與否，應依毒品危害防制條例第十八條第一項前段
    之規定諭知沒收銷燬之，而鑑驗耗損之甲基安非他命，既已
    滅失不存在，自無宣告沒收銷燬之必要。
據上論斷，應依刑事訴訟法第四百五十五條之一第三項、第三百
六十九條第一項前段、第三百六十四條、第二百九十九條第一項
前段，毒品危害防制條例第十條第二項、第十八條第一項前段，
刑法第十一條、第四十一條第一項前段，罰金罰鍰提高標準條例
第二條，判決如主文。
本案經檢察官楊挺宏到庭執行職務。
中　　華　　民　　國　　94　　年　　11　　月　　8 　　日
                  刑事第八庭  審判長法　官　曾家貽
                                    法  官  陳彥宏
                                    法  官  吳為平
以上正本證明與原本無異。
不得上訴。
                                    書記官  賴朱梅
中　　華　　民　　國　　94　　年　　11　　月　　10　　日
附錄論罪科刑法條：
毒品危害防制條例第十條
施用第一級毒品者，處六月以上五年以下有期徒刑。
施用第二級毒品者，處三年以下有期徒刑。
